臺灣臺中地方法院刑事判決　94年度易緝字第505號
公　訴　人　臺灣臺中地方法院檢察署檢察官
被　　　告　甲○○
上列被告因竊盜等案件，經檢察官提起公訴（九十三年度偵字第
六六號），被告於準備程序進行中就被訴事實為有罪之陳述，本
院合議庭裁定由受命法官獨任適用簡式審判程序審理，判決如下
：
    主    文
甲○○竊盜，處有期徒刑陸月，如易科罰金，以佰元折算壹日
；又連續意圖為自己不法之所有，而侵占自己持有他人之物，處
有期徒刑肆月，如易科罰金，以佰元折算壹日。應執行有期徒
刑玖月，如易科罰金，以佰元折算壹日。
    事實及理由
一、犯罪事實：甲○○曾犯竊盜、違反肅清煙毒條例、賭博等罪
    （不構成累犯）。其不知悔改，仍於後述時間、地點，為下
    列不法行為：
（一）甲○○於民國（下同）九十二年八月四日或之前某日，行
      經南投縣埔里鎮○○里○○路五十六號之空地，見丁○○
      所有之造橋預力梁所用建築鐵模共二十六面（規格有二種
      ，寬二米、長四米者十六面，寬二米、長一米者十面，新
      品約值新臺幣〔下同〕十五萬元）置於該處，並未設置圍
      籬，認有機可乘，遂意圖為自己不法之所有，先於九十二
      年八月四日下午二時許，騎腳踏車至不知情之吳榮輝（業
      經臺灣南投地方法院以九十三年度簡上字第四二號刑事判
      決無罪）所經營之「吳記企業社」，向吳榮輝謊稱自己名
      叫「阿照」，因營造廠欠伊債務無力償還，便以建築鐵模
      抵債，伊欲將該等鐵模要以廢鐵出售予吳榮輝云云，吳榮
      輝不疑有他，遂駕駛自用小貨車隨同甲○○前往該處，接
      續於九十二年八月四日（起訴書誤為八月三日）及同月五
      日，自該處將前述鐵模悉數載運至「吳記企業社」，每日
      各載二趟，前後共載運四趟。甲○○即以此方法利用不知
      情之吳榮輝竊取該等鐵模，得手後，再以廢鐵價格出售予
      吳榮輝，得款共三萬七千三百元。甲○○於八月五日搬運
      時，曾遭丁○○之姑丈蕭滿雄目擊而出面質問，甲○○即
      向蕭滿雄謊稱：係老闆指示伊將該等鐵模載至工地工作云
      云，蕭滿雄信以為真，從而未加阻止。事後蕭滿雄思及情
      形有異，以電話向丁○○詢問，丁○○始知被竊。經丁○○報案後，為警在吳榮輝經營之「吳記企業社」內查獲前
      揭建築鐵模共二十六面，循線查知上情。
（二）甲○○另基於意圖為自己不法所有之概括犯意，連續於九
      十二年八月二十三日十八時三十分許、同年九月一日十時
      三十分許及同年九月十五日十一時五分許，在南投縣埔里
      鎮○○路一七０之四號「Ｙ２Ｋ卡拉ＯＫ店」、信義路三
      三五號「元寶工地」及北環路九六號「天天利豆花店」，
      分別向戊○○、丙○○、丙○○之同事吳素貞、乙○○等
      人借得渠等所有之行動電話手機各一支後，將前揭行動電
      話三支侵占入己，拒不歸還（該三支行動電話手機當時之
      市價各約六千元、四千元、六千元、一萬五千元）。因甲○○向乙○○借用手機時，係騎乘其向友人林國基借得之
      ＬＯＣ－７５３號重型機車，經乙○○記下車號報警，因
      而循線查知上情。
二、證據名稱：
（一）竊盜部分：
  (1)被告甲○○於本院審理時之自白。
  (2)被害人丁○○於警詢、偵訊中之指述。
  (3)證人即「吳記企業社」負責人吳榮輝於警詢、偵訊及本院訊
    問時之證述。
  (4)證人即被害人丁○○之姑丈蕭滿雄於警訊、偵訊中之證述。
  (5)建築鐵模二十六面之扣案物品清單。
（二）侵占部分：
  (1)被告甲○○於本院審理時之自白。
  (2)被害人戊○○、丙○○於警詢、偵訊中之指述（分別見臺灣
    南投地方法院檢察署九十二年度偵字第四一三四號卷十八至
    二二頁，及臺灣臺中地方法院檢察署九十三年度偵字第六六
　　號卷第二八至三一頁）
  (3)被害人乙○○、證人林國基於警詢、偵訊中之陳述（分別見
    臺灣南投地方法院檢察署九十二年度偵字第四一三四號卷二
    三頁至二四頁、同卷第三七頁至三八頁）。
三、被告竊取丁○○所有之建築鐵模部分，係出於一個犯罪之決
    意，雖以數次行為實施，但侵害同一法益，應為接續犯。公
    訴人以連續犯起訴，尚有未洽，惟起訴法條毋庸變更。又被
    告向被害人丙○○借用手機後，旋又向丙○○之同事吳素貞
    借用手機，嗣後同樣侵占不還，業經丙○○供述明確，亦為
    被告所坦承不諱，此部分應為起訴效力所及，本院得併予審
    理，附此敘明。
四、依刑事訴訟法第二百七十三條之一第一項、第二百九十九條
    第一項前段、第三百十條之二、第四百五十四條第一項，刑
    法第三百二十條第一項、第五十六條、第三百三十五條第一
    項、第五十一條第五款、第四十一條第一項前段、第二項，
    罰金罰鍰提高標準條例第一條前段、第二條，判決如主文。
五、如不服本案判決，得自收受送達之日起十日內向本院提出上
    訴狀（須附繕本）。
中　　華　　民　　國　　94　　年　　12　　月　　30　　日
                  刑事第六庭    法　官　林念祖
以上正本證明與原本無異。
                                書記官　謝明倫
中　　華　　民　　國　　94　　年　　12　　月　　30　　日
附錄本案論罪科刑法條全文
刑法第三百二十條第一項　 (普通竊盜罪)
意圖為自己或第三人不法之所有，而竊取他人之動產者，為竊盜
罪，處五年以下有期徒刑、拘役或五百元以下罰金（罰金業已提
高為十倍，單位為銀元）。
刑法第三百三十五條第一項（侵占罪）
意圖為自己或第三人不法之所有，而侵占自己持有他人之物者，
處五年以下有期徒刑　、拘役或科或併科一千元以下罰金（罰金
業已提高為十倍，單位為銀元）。
